【裁判字號】    91,交聲,1615
【裁判日期】    920117
【裁判案由】    違反道路交通管理處罰條例聲明異議
【裁判全文】
臺灣臺北地方法院交通事件裁定                  九十一年度交聲字第一六一五號
    原處分機關  台北市交通事件裁決所
    異  議  人
    即受處分人  甲○○  男  三十五歲（民國五十六年十二月一日生）
右列受處分人因違反道路交通管理處罰條例案件，對於台北市交通事件裁所中華民國
九十一年十月三十一日所為之處分（原處分：北市裁三字第駕裁二二─Ｐ00000
000號），聲明異議，本院裁定如左：
        主  文
異議駁回。
        理  由
一、按汽車駕駛人駕駛汽車，應遵守道路交通標誌、標線、號誌之指示，道路交通安
    全規則第九十條前段定有明文。又道路交通標誌標線號誌設置規則第二百零六條
    第五款第一目規定「圓形紅燈」之行車管制號誌係表示禁止車輛通行，並不得超
    越停止線或進入路口，如汽車駕駛人，駕車行經有燈光號誌管制之交岔路口闖紅
    燈者，處新臺幣（下同）一千八百元以上五千四百元以下罰鍰並記違規點數三點
    ，道路交通管理處罰條例第五十三條及第六十三條第一項第三款亦有處罰規定。
二、原處分意旨略以：受處分人即異議人甲○○於民國九十一年九月八日下午二時三
    十分許，駕駛車牌號碼九Ｂ─七一四三號自小客車，在花蓮縣太魯閣大橋北端往
    台北方向設有燈光號誌管制之交岔路口時，因違規闖紅燈，經執勤員警發現逕行
    舉發，於指定應到案日期前提出申訴，經原處分機關依道路交通管理處罰條例第
    五十三條、第六十三條第一項第三款規定（原處分機關裁決書誤載為道路交通管
    理處罰條例第五十三條第一項，應予更正），裁處異議人二千七百元罰鍰，並記
    違規點數三點；異議人固不諱言於前開時、地行經該處並遭警攔檢，惟矢口否認
    有闖紅燈之違規行為，辯稱：該路段紅綠燈標示遭路標遮住，設置不當，且現場
    為交叉彎路，易使駕駛人誤認為管制其他方向之燈號，求為撤銷原裁罰處分云云
    。
三、經查：前述受處分人於上開時、地駕駛上開自小客車闖紅燈事實，業據證人即舉
    發員警玲朝義到庭證述：「當時係站在人行道旁路邊執行取締砂石車勤務，攔檢
    北上車道，我看到受處分人的車子闖紅燈，而由另一名值勤警員周健球拍照，由
    蔡大衛開單」等語綦詳（見本院九十二年一月九日訊問筆錄），受處分人亦不否
    認採證照片上之汽車即為其所駕駛之車輛。再檢視該路段道路與號誌設置、警方
    實施聯檢地點及警力配置等全景照片，警方路檢位置距離號誌路口約三十公尺處
    ，明顯可看見號誌運作情形，有花蓮縣警察局新城分局十一年十月十四日（九一
    ）新警交字第九一ＣＰ０００一二０九五號函影本可稽，復有照片六幀為憑，受
    處分人指交通號誌設置不當云云，即有未洽。又警員玲朝義與其他二名警員於上
    揭時地執行勤務，既當場目擊受處分人駕車違規闖紅燈，除逕予拍照外，並攔停
    掣單舉發，自無誤認之可能。受處分人既未就執勤警員之舉發有誤提出相關證據
    以供調查審酌，復查無任何證據足資證明其有捏造事實違法取締之情事，則執勤
    警員本其維護交通秩序、安全職責所為之舉發，自應受到合法、正確之推定，受
    處分人駕駛前開汽車不遵守行車管制號誌之指示，逕自駕車闖紅燈，其違規行為
    ，至為明確，所辯不足採信。
四、從而，原處分機關依道路交通管理處罰條例第五十三條、第六十三條第一項第三
    款及違反道路交通管理事件統一裁罰標準表規定，裁處受處分人二千七百元罰鍰
    並記違規點數三點之處分，核無違誤。本件聲明異議為無理由，應予駁回。
據上論斷，應依道路交通案件處理辦法第十九條，裁定如主文。
中      華      民      國    九十二    年      一      月     十七     日
                                臺灣臺北地方法院交通法庭
                                      法  官  胡宏文
右正本證明與原本無異。
如不服本裁定，應於送達後五日內，向本院提出抗告狀。
                                      書記官  劉穗筠
中      華      民      國    九十二    年      一      月     二十     日


司法院資訊處製作；財團法人民間司法改革基金會備份。
